【裁判字號】    89,上易,439
【裁判日期】    890516
【裁判案由】    贓物
【裁判全文】
臺灣高等法院高雄分院刑事判決          八十九年度上易字第四三九號
    上訴人
    即被告      甲○○
    選任辯護人  楊達雄
右上訴人因贓物案件，不服臺灣屏東地方法院八十八年度易字第一六三七號中華民國
八十九年一月四日第一審判決（起訴案號：臺灣屏東地方法院檢察署八十八年度偵字
第六八四五號），提起上訴，本院判決如左：
      主      文
上訴駁回。
甲○○緩刑年。
      事      實
一、甲○○明知伍慶明（伍慶明竊盜案件，經本院判決確定在案）堆放於高樹鄉新豐
    村大津橋荖濃溪舊寮一號堤防距堤腳約十五公尺處河川區域內之砂石，係來源不
    明之贓物，（該砂石係伍慶明於民國八十七年八月四日淩晨三時許，在屏東縣高
    樹鄉新豐村大津橋荖濃溪下游約三百公尺處河床地（距護岸約十五公尺），未經
    允許，私自盜採該河床地之砂石，得手後，將該盜採之砂石運至上址堆放，共計
    盜採之砂石數量長約三十六公尺、寬約十四公尺、平均高度約三公尺，總共約有
    一千二百立方公尺（檢察官將伍慶明盜採砂石處所與堆放砂石處所顛倒誤載），
    基於搬運贓物之故意，於八十七年八月四日上午八時三十分許，以每台車新台幣
    （下同）四百元之代價為伍慶明搬運，並依伍慶明之指示駕駛伍慶明所有之挖土
    機，將伍慶明所堆置於該處之砂石，搬移至其所有車號ＪＯ─七六三號大貨車上
    （已填滿），準備將該砂石載往他處時，為警當場查獲，並扣得伍慶明所有供盜
    採砂石之挖土機一台，甲○○所有供裝運砂石之前開大貨車一部。
二、臺灣屏東地方法院檢察署檢察官自動檢舉偵查起訴。
     理  由
一、訊據上訴人即被告甲○○矢口否認搬運贓物犯行，辯稱：其受另案被告伍慶明僱
    佣至上址載運砂石，伍慶明僅告知其要填地等語。經查，伍慶明意圖為自己不法
    之所有，於八十七年八月四日淩晨三時許，在屏東縣高樹鄉新豐村大津橋荖濃溪
    下游約三百公尺處河床地（距護岸約十五公尺），未經允許，私自盜採該河床地
    之砂石，得手後，並將該盜採之砂石運至高樹鄉新豐村大津橋荖濃溪舊寮一號堤
    防距堤腳約十五公尺處河川區域內堆放，共計盜採之砂石數量長約三十六公尺、
    寬約十四公尺、平均高度約三公尺，總共約有一千二百立方公尺；直至當日八時
    許左右，伍慶明僱請被告甲○○為其載運該砂石，每台車代價為四百元；嗣當日
    八時三十分許，被告甲○○駕駛其所有之車牌號碼ＪＯ─七六三號大貨車至上開
    堆放砂石現場後，伍慶明因故離開，交予被告甲○○其所有之挖土機鑰匙後，被
    告黃文章即自行駕駛該挖土機將伍慶明所盜採之砂石，搬移其所有車牌號碼ＪＯ
    七六三號大貨車上（已填滿），準備載往他處時，為警當場查獲之事實，業據本
    院八十八年度上易字第五七七號刑事判決確定在案，有該刑事判決書可按，衡諸
    被告於八十六、七年間先後因為人搬運盜採砂石涉案，有原審法院八十六年度易
    字第三○三六號、八十七年度易字第一五一四號刑事判決可考，嗣雖均判決無罪
    ，惟衡情被告既為人搬運砂石，且並非全無經驗之人，況現今屏東縣內河床全面
    禁止採取砂石，前開砂石復置放於高樹鄉新豐村大津橋荖濃溪舊寮一號堤防距堤
    腳約十五公尺處河川區域內，被告主觀上應明知前開砂石係來源不明之贓物。又
    搬運行為一經開始，罪即成立，至實際有未搬運完竣或達至目的地，均與搬運贓
    物罪之成立不生影響。本件被告將砂石已填滿大貨車，已著手搬運行為，即成立
    犯罪。被告前開所辯顯係卸責之詞，不足為憑；此外，復有扣案前開挖土機及大
    貨車可稽。綜上所述，事證明確，被告犯行堪以認定。
二、核被告甲○○所為，係犯刑法第三百四十九條第二項搬運贓物罪。原審因依刑法
    第三百四十九條第二項，罰金罰鍰提高標準條例第一條前段，審酌被告搬運盜採
    砂石犯罪動機、目的、手段，其行為所生危害非鉅，犯後飾詞卸責，等一切情狀
    ，量處有期徒刑五月。扣案之車牌號碼ＪＯ－七六三號大貨車一部，雖係被告所
    有供犯罪所用之物，惟審酌被告本件犯罪情節非重，爰不予宣告沒收。認事用法
    ，均無違誤，量刑亦稱允當，被告上訴，否認犯罪，猶執陳詞，為無理由，應予
    駁回。
三、被告未曾受有期徒刑以上刑之宣告，有被告全國前案紀錄表足憑，信其經此次偵
    審程序後，應知警惕，無再犯之虞，認其所受上開刑之宣告，以暫不執行為當，
    爰宣告緩刑三年，以啟自新。
據上論結，應依刑事訴訟法第三百六十八條、刑法第七十四條第一款，判決如主文。
本案經檢察官林炎昇到庭執行職務。
中    華    民    國     八十九     年       五       月      十六      日
                              臺灣高等法院高雄分院刑事第八庭
                                  審判長法官  郭雅美
                                        法官  張盛喜
                                        法官  洪兆隆
右正本證明與原本無異。
不得上訴。
                                      書記官  林淑敏
中    華    民    國     八十九     年       五       月      十七      日
附錄：本判決論罪科刑法條：
刑法第三百四十九條第二項：
搬運、寄藏、故買贓物或為牙保者，處五年以下有期徒刑、拘役或科或併科一千元以
下罰金。
                                                                        Ｋ


司法院資訊處製作；財團法人民間司法改革基金會備份。
